臺灣高雄地方法院行政訴訟判決
110年度交字第429號
原      告  楊冠鴻  

被      告  高雄市政府交通局

代  表  人  張淑娟  
上列當事人間交通裁決事件，原告不服被告民國110年8月30日高
市交裁字第32-BZA198039號裁決，提起行政訴訟，本院判決如下
：
    主  文
原告之訴駁回。
訴訟費用新臺幣參佰元由原告負擔。
    事實及理由
一、程序事項：本件為交通裁決事件，依兩造所述各節及卷內資
    料所示，本件事證已臻明確，本院認無經言詞辯論之必要，
    爰依行政訴訟法第237條之7之規定，不經言詞辯論而為判決
    。
二、事實概要：原告於民國110年6月26日14時55分許駕駛其所有
    車牌號碼000-0000號自用小客貨車（下稱系爭車輛），在高
    雄市鳳山區臨海路中華電信基地台（下稱系爭路段）前，因
    有「汽車駕駛人行車速度，超過規定之最高時速20公里以內
    」之違規行為，經高雄市政府警察局鳳山分局（下稱舉發機
    關）員警填掣高市警交相字第BZA198039號舉發違反道路交
    通管理事件通知單（下稱舉發通知單）逕行舉發。嗣原告於
    應到案日期前之110年7月15日向被告陳述不服，經被告函詢
    舉發機關後，認原告確有上揭違規行為，乃依行為時（下同
    ）道路交通管理處罰條例（下稱處罰條例）第40條、第63條
    第1項第1款規定，於110年8月30日開立高市交裁字第32-BZA
    198039號裁決書（下稱原處分），裁處原告「罰鍰新臺幣（
    下同）1,600元，並記違規點數1點」。原告不服，遂提起行
    政訴訟。
三、原告主張：採證照片顯示車速為-64km/h，依常理推斷車速
    不應為負值，若非舉發員警所使用之測速儀器明顯故障，即
    係舉發員警個人行為錯誤致測速儀器產生失誤，其測得之數
    據已失去公正性，無法為超速舉證之證據，故被告所為之原
    處分違法等語。並聲明：原處分撤銷。
四、被告則以：查本件雷射測速儀具備辨識來車或去車方向鑑別
    功能，顯示為「-64」的「-」號僅是表示去車方向，並不是
    數學上的負值，此有雷射測速儀檢定檢查技術規範等在卷可
    參；再查本件舉發員警採證使用之雷射測速儀檢定證明，係
    依規定送請經濟部標準檢驗局委託財團法人台灣商品檢測驗
    證中心檢驗合格領有合格證書（器號：TC008050、檢定合格
    單號碼：M0GB0000000、檢定日期：110年05月25日、有效期
    限：111年05月31日）等情，有財團法人台灣商品檢測驗證
    中心110年05月25日雷射測速儀檢定合格證書影本存卷足憑
    ；復觀諸採證照片上清晰可見系爭車輛之車號000-0000，且
    明確標示：日期：06/26/2021、時間：14:55:51、速限：50
    kmh、車速：-64km/h（DEP車尾）、序號：TC008050、證號
    ：M0GB0000000等數據，足徵原告駕駛系爭車輛於上揭時間
    ，行駛系爭路段時，該測速照相儀器確仍在合格期限內，且
    該雷射測速儀之準確性及正確性應值得信賴，故原告所持理
    由，顯屬無據。是原告於前揭時間、地點確有「汽車駕駛人
    行車速度，超過規定之最高時速20公里以內」之違規行為，
    被告據以裁處，洵無不合等語，資為抗辯。並聲明：原告之
    訴駁回。
六、本院之判斷：
  ㈠按「（第1項）汽車駕駛人之行為有下列情形之一，當場不能
    或不宜攔截製單舉發者，得逕行舉發：7、經以科學儀器取
    得證據資料證明其行為違規。（第2項）前項第7款之科學儀
    器應採固定式，並定期於網站公布其設置地點。但汽車駕駛
    人之行為屬下列情形之一者，不在此限：9、行車速度超過
    規定之最高速限或低於規定之最低速限。（第3項）對於前
    項第9款之違規行為，採用固定或非固定式科學儀器取得證
    據資料證明者，於一般道路應於100公尺至300公尺間明顯標
    示之；其定點當場攔截製單舉發者，亦同。」、「汽車駕駛
    人，行車速度，超過規定之最高時速，或低於規定之最低時
    速，除有第43條第1項第2款情形外，處1,200元以上2,400
　　元以下罰鍰。」、「汽車駕駛人有下列各款所列條款之一者
    ，除依原條款處罰鍰外，並予記點：1、有…第40條…情形之
    一者，各記違規點數1點。」處罰條例第7條之2第1項第7款
    、第2項第9款、第3項、第40條、第63條第1項第1款定有明
    文。
  ㈡經查，原告有事實概要欄所載之交通違規行為一節，有被告
    提出之高雄市政府警察局鳳山分局110年10月21日高市警鳳
    分交字第11074567100號函、110年8月10日高市警鳳分交字
    第11073212100號函、採證相片、警52設置相片、示意圖、
    雷達測速儀檢定合格證書及雷射測速儀檢定檢查技術規範等
    附卷可稽。故原告之違規事實，洵堪認定。
  ㈢原告雖主張採證照片顯示車速為-64km/h，依常理推斷車速不
    應為負值，若非舉發員警所使用之測速儀器明顯故障，即係
    舉發員警個人行為錯誤致測速儀器產生失誤，其測得之數據
    已失去公正性，無法為超速舉證之證據云云。惟查，本件舉
    發員警所使用之雷射測速儀，具備辨識來車或去車方向鑑別
    功能，顯示為「-64」的「-」號僅是表示去車方向，並不是
    數學上的負值，此有雷射測速儀檢定檢查技術規範等在卷可
    參。又本件雷射測速儀，係依規定送請經濟部標準檢驗局委
    託財團法人台灣商品檢測驗證中心檢驗合格領有合格證書（
    器號：TC008050、檢定合格單號碼：M0GB0000000、檢定日
    期：110年05月25日、有效期限：111年05月31日）等情，有
    財團法人台灣商品檢測驗證中心110年05月25日雷射測速儀
    檢定合格證書影本存卷足憑；復觀諸採證照片，其上清晰可
    見系爭車輛之車號000-0000，且明確標示：「日期：06/26/
    2021」、「時間：14:55:51」、「地點：鳳山區臨海路中華
    電信基地台前」、「速限：50km/h」、「車速：-64km/h（D
    EP車尾）」、「序號：TC008050」、「證號：M0GB0000000
    」等數據，足徵原告駕駛系爭車輛於上揭時間，行駛系爭路
    段時，該測速照相儀器確仍在合格期限內，且該雷射測速儀
    之準確性及正確性應值得信賴，依度量衡法第5條、度量衡
    器檢定檢查辦法第3條第1項第6款之規定，與大眾有關之公
    務檢測儀器，既經由國家專責機關檢定合格後加以使用，並
    定期檢測，自有公信力，應值信賴。是以，原告上開主張，
    不足採信。
  ㈣綜上所述，原告於上述時、地駕駛系爭車輛確實有「汽車駕
    駛人行車速度，超過規定之最高時速20公里以內」之違規行
    為，被告依處罰條例第40條、第63條第1項第1款規定，以原
    處分裁處原告「罰鍰1,600元，並記違規點數1點」，於法有
    據。原告訴請撤銷，為無理由，應予駁回。
七、本件判決基礎已臻明確，兩造其餘攻防方法及訴訟資料經本
    院斟酌後，核與判決結果不生影響，不另一一論述，併此敘
    明。
八、本件第一審裁判費為300元，應由原告負擔，爰確定第一審
    訴訟費用額如主文第2項所示。
據上論結，本件原告之訴為無理由，依行政訴訟法第237條之7、
第237條之8第1項、第237條之9第1項、第236條、第98條第1項本
文，判決如主文。
中　　華　　民　　國　　111 　年　　6 　　月　　28　　日
　　　　　　　　　行政訴訟庭　法　官　吳文婷
上為正本係照原本作成。　　　　　　　　　
如不服本判決，應於判決送達後20日內，向本院提出上訴狀並表
明上訴理由（原判決所違背之法令及其具體內容或依訴訟資料可
認為原判決有違背法令之具體事實），其未載明上訴理由者，應
於提出上訴後20日內向本院補提理由書（上訴狀及上訴理由書均
須按他造人數附繕本，如未按期補提上訴理由書，則逕予駁回上
訴），並應繳納上訴裁判費新臺幣750元。
中　　華　　民　　國　　111 　年　　6 　　月　　28　　日
                              書記官  洪嘉慧